【裁判字號】    97,聲,1136
【裁判日期】    980115
【裁判案由】    變換提存物
【裁判全文】
臺灣新竹地方法院民事裁定              97年度聲字第1136號
      聲  請  人  中國信託商業銀行股份有限公司即花蓮區中
                  小企業銀行股份有限公司
      法定代理人  丙○○
      代  理  人  甲○○
      相  對  人  中經實業股份有限公司
      法定代理人  乙○○○
上列當事人間90年度存字第366號提存事件，聲請人聲請變換提
存物，本院裁定如下：
    主  文
本院九十年度存字第三六六號提存事件，聲請人所提存面額計新
臺幣壹佰萬元之臺北市政府建設公債八十九年度第一期債票一張
（票號：ＪＨ０００五八六號），准以同額之中央政府建設公債
八十九年度甲類第十四期債票代之。
聲請程序費用由聲請人負擔。
    理  由
一、按供擔保之提存物，除由當事人約定變換外，法院得依供擔
    保人之聲請，以裁定許其變換，民事訴訟法第105條第1項定
    有明文；又前條之規定，於其他依法令供訴訟上之擔保者准
    用之，同法第106條前段亦有明文。
二、本件聲請意旨略以：聲請人依銀行法及金融機構合併法規定
    ，於民國96年9月8日與花蓮區中小企業銀行股份有限公司（
    下稱花蓮區中小企業銀行）合併，聲請人為合併後之存續公
    司，依法概括承受花蓮區中小企業銀行相關業務及一切權利
    義務，合先敘明。緣聲請人前遵本院88年度裁全字第999 號
    民事裁定為擔保假扣押之執行，曾提供中央政府建設公債債
    票2 紙共新臺幣（下同）1,000,000 元為擔保，並以本院88
    年度存字第1286號提存事件提存，嗣依本院90年度聲字第14
    號准許變換提存物之民事裁定，提供同額之臺北市政府建設
    公債89年度第一期債票1 張（票號：JH000586號）為擔保金
    ，並以本院90年度存字第366 號提存事件提存在案，茲因前
    開公債債票已屆到期日，利息已屆5 年消滅時效亟需領回，
    爰依法聲請將上開提存物變換為同額之中央政府建設公債89
    年度甲類第14期債票等語，並提出行政院金融監督管理委員
    會函、本院88年度裁全字第999 號民事裁定、本院90年度聲
    字第14號民事裁定及其確定證明書、90年度存字第366 號提
    存書、公司變更登記表及戶籍謄本等件為證。
三、聲請人主張之前開事實，經本院審閱聲請人所提之前開證物
    ，且經本院依職權調閱本院90年度存字第366 號擔保提存事
    件及88年度裁全字第999號（含88年度執全字第825號）假扣
    押事件卷宗核閱無訛。從而，聲請人聲請變換提存物，核與
    前開規定相符，應予准許。
四、依民事訴訟法第105條第1項、第106條、第95條、第81條第1
    款，裁定如主文。
中    華    民    國    98    年    1     月    15    日
                  民事第二庭    法  官  盧玉潤
以上正本係照原本作成。
如對本裁定抗告須於裁定送達後10日內向本院提出抗告狀。
                                書記官  陳德榮
中    華    民    國    98    年    1     月    15    日


司法院資訊處製作；財團法人民間司法改革基金會備份。
